【裁判字號】    98,訴,1635
【裁判日期】    991119
【裁判案由】    分割共有物
【裁判全文】
臺灣桃園地方法院民事判決            98年度訴字第1635號
原      告  林瑞忠
訴訟代理人  林添進律師
複  代理人  黃中勛
被      告  林永茂
訴訟代理人  張世炎律師
上列當事人間請求分割共有物事件，本院於民國99年10月28日言
詞辯論終結，判決如下：
    主  文
兩造共有坐落桃園縣八德市○○段第一○一四地號土地（地目：
田、面積：七一九三點一一平方公尺），准予分割。分割方法如
附圖即桃園縣八德地政事務所土地複丈成果圖所示編號B 部分（
面積五六五一點七三平方公尺）土地歸原告所有；編號A 部分（
面積一五四一點三八平方公尺）土地歸被告所有。
被告應補償原告新台幣佰貳拾伍萬捌仟伍佰壹拾玖元。
原告其餘之訴駁回。
訴訟費用由被告負擔十四分之三，餘由原告負擔。
    事實及理由
壹、程序事項：
一、按訴狀送達後，原告不得將原訴變更或追加他訴。但有下列
    各款情形之一者，不在此限：二、請求之基礎事實同一者，
    民事訴訟法第255 條第1 項第2 款定有明文。所謂請求之基
    礎事實同一，係指變更或追加之訴與原訴之主要爭點有共同
    性，各請求利益之主張在社會上可認為同一或關聯，而就原
    請求之訴訟及證據資料，於審理繼續進行在相當程度範圍內
    具有同一性或一體性，得期待於後請求之審理予以利用，俾
    先後兩請求在同一程序得加以解決，避免重複審理，進而統
    一解決紛爭。查本件原告於民國98年8 月11日起訴時聲明：
    (一)兩造共有坐落桃園縣八德市○○段1014地號土地（下稱系
    爭土地）面積7,193.11平方公尺准予分割。(二)如附圖所示：
    (1)甲部分歸原告取得；(2)乙部分歸被告取得。(三)訴外人林炳
    煌以系爭土地供被告設定本金最高限額新台幣（下同）3000
    萬元之抵押權（證明書字號97德資他字第4111號），分割後
    應轉載於被告分割取得之土地。嗣於98年12月30日原告具狀
    變更訴之聲明為：(一)兩造共有系爭土地7,193.11平方公尺依
    桃園縣八德地政事務所98年11月13日之土地複丈成果圖分割
    ：A 部分5225.59 平方公尺、B 部分426.14平方公尺歸原告
    所有，C 部分38.53 平方公尺、D 部分1502.85 平方公尺歸
    被告所有。(二)林炳煌以系爭土地供被告設定本金最高限額30
    00萬元之抵押權（證明書字號：97德資他字第4111號），分
    割後應轉載於被告分割取得之土地。上開變更與原訴之請求
    間具有共同性，且在社會生活上可認為關連，而就原請求之
    訴訟及證據資料，於審理繼續進行在相當程度範圍內具有一
    體性，得期待於後請求之審理予以利用，故其變更及追加之
    聲明與原訴之基礎事實顯屬同一，故原告所為訴之變更即符
    合民事訴訟法第255 條第1 項第2 款規定，依前說明，應予
    准許，合先敘明。
二、按訴訟繫屬中為訴訟標的之法律關係，雖移轉於第三人，於
    訴訟無影響；又按確定判決，除當事人外，對於訴訟繫屬後
    為當事人之繼受人者，及為當事人或其繼受人占有請求之標
    的物者，亦有效力，民事訴訟法第254 條第1 項前段、第40
    1 條第1 項分別定有明文。經查本件被告於本院訴訟繫屬中
    之99年2 月22日分別將其就系爭土地應有部分826 ／8526、
    196 ／8526土地，以贈與為由移轉登記予第三人盧淑珍、林
    喻葳，此有桃園縣八德地政事務所異動索引表可憑，然均無
    受讓人經兩造同意而承當訴訟之情形，依當事人恆定原則，
    讓與人亦不因而喪失訴訟當事人之權能。第三人盧淑珍、林
    喻葳，既係訴訟繫屬中始繼受訴訟標的之人，其自應為本案
    判決效力所及，且於訴訟無影響（最高法院44年台上字第10
    39號判例參照），先予敘明。
貳、實體事項：
一、原告主張：
  (一)兩造為系爭土地之共有人，嗣雖於訴訟係屬中被告再將其系
    爭土地部分應有部分於99年2 月22日贈與盧淑珍及林喻葳，
    惟依民事訴訟法第254 條第1 項規定，於訴訟無影響。系爭
    土地地目為「田」，使用分區為「特定農業區」，是系爭土
    地為農業發展條例第3 條第11款所稱之耕地無疑。另內政部
    89年7 月7 日台內地字第8909175 號函載明：「…對於農業
    發展條例修正前已共有之耕地，雖部分共有人於該條例修正
    後，移轉持分土地，致部分共有人已非屬本條例修正前之共
    有持分土地所有權人，惟為不影響原共有人權益並使產權單
    純化，是以如其共有人數維持於該條例修正前共有人數之原
    則下，似得准予依該條例規定辦理分割…」。準此，系爭土
    地分割後，被告所有面積雖未達農業發展條例第16條第1 項
    第4 款所規定之0.25公頃，惟仍維持農業發展條例修正前2
    人之共有，未使分割後土地筆數增加，依上揭規定，自得請
    求裁判分割。是系爭土地既為兩造所共有，又無不分割之契
    約，依民法第823 條第1 項規定及前揭所述，原告得隨時請
    求分割。
  (二)系爭土地之原共有人林炳煌前就系爭土地應有部分設定本金
    最高限額3000萬元之抵押權（證明書字號：97德資他字第41
    11號）予被告，後被告於97年9 月16日向林炳煌購買系爭土
    地之應有部分14分之3 ，該抵押權亦於同年9 月24日修改設
    定權利範圍為14分之3 ，故於分割後該抵押權之登記應轉載
    於被告分得部分。
(三)依原告主張之分割方案對兩造最有利：
    原告於76年6 月19日因贈與取得系爭土地應有部分2 分之1
    之所有權（重測前地號為八德市○○○段128-4 地號土地）
    ，與林炳煌共有系爭土地，並與林炳煌有分管契約，後林炳
    煌於97年9 月16日將其所有系爭土地之應有部分2 分之1 ，
    分別出售應有部分14分之4 予訴外人陳美好、出售14分之3
    予被告，其中林炳煌與陳美好所簽訂買賣契約之土地即為林
    炳煌所分管坐落系爭土地之門牌號碼八德市○○路第387 號
    、第391 號、第391 之1 號、第393 號、第395 之1 號建物
    ，是依照原告主張之分割方案較符分管現狀。且依鈞院委託
    理德不動產估價師聯合事務所於99年4 月1 日所為鑑定價格
    之意見，原告就主張分割方案，再對被告為368,869 元補償
    ，亦為變動較小之分割方案。
  (四)依被告主張分割方案對原告顯失公平：
    系爭土地內有一既成通行道路（即八德市○○路389 巷），
    合計為464.53平方公尺（即八德地政事務所98年11月13日複
    丈成果圖中原告主張分割方案C 及D 面積總和），約占全部
    面積6.45％，此既成道路原告亦不可能封閉道路逕為私用，
    若此部分均分割由原告取得，對原告顯失公允。即便依原告
    主張之分割方案，全部既成道路為464.53平方公尺，原告主
    張分割後取得之既成道路面積為426.14平方公尺，而被告分
    割後取得之既成道路用地僅為38.53 平方公尺，既有道路分
    配比例原告為91.7％，而被告既有道路分割比例為0.82％，
    與原告就系爭土地之持分為78.57 ％（即14分之11），被告
    就系爭土地之持分為21.42 ％（即14分之3 ），原告所分得
    之既有道路土地比例偏高，原告尚能接受地政機關複丈成果
    圖之分割方案；更何況被告所主張之分割方案中，所有既成
    道路均分配予原告，更彰顯被告主張分割分案顯失公平而對
    原告屬重大不利。更甚者，由被告主張之分割方案，將因原
    告所分得之土地內因既有道路之因素，原告所分得之土地事
    實上卻分成二塊，更不利於原告之管理使用。又若依照被告
    主張分割分案，即依照八德地政事務所分割方案圖之左半部
    分割由被告取得，則緊鄰於系爭土地之同地段第1013號土地
    所有權人亦為被告，反使被告分割後所取得之土地與同為被
    告所有之第1013號土地分割後因未緊鄰，致無法為合併利用
    ，是被告主張分割方案反不利於被告土地之合併使用。至於
    八德地政事務所99年1 月11日所為複丈成果圖，A 部分若由
    被告取得，被告主張A-1 部分為既成巷道志價值有減損部分
    ，原告認該部分根本非既成巷道，且該處本即為建築線退縮
    所在，不會發生價值減損情形；設若B 部分由被告取得，被
    告所得地形亦不夠方正，對被告亦屬不利。並聲明：如上開
    變更聲明所示。
二、被告則以：
  (一)系爭土地原為二造父親林丙寅與林炳煌所共有，雖登記持分
    範圍各二分之一，然實際權利林丙寅權利範圍為14分之10，
    林炳煌權利範圍為14分之4 （林丙寅與林炳煌為兄弟關係，
    因分家產因素將其中10分之4 信託登記予林炳煌名義），76
    年6 月19日林丙寅將其二分之一持分贈與予原告，其餘14分
    之3 仍信託予林炳煌。林丙寅將其二分之一持分登記予原告
    時，曾明白表示其所有之權利為持分14分之10，登記為14分
    之7 ，信託予林炳煌部分為14分之3 ，其所有之14分之10持
    分由二造兄弟各得二分之一，即原告有持分14分之5 ，被告
    有持分14分之5 權利，因限於法令規定，無法將其所有之14
    分之7 持分細分移轉登記二造兄弟，但原告取得之持分14分
    之7，其中有14分之2 權利為被告所有，待法律規定得移轉
    時原告應將該14分之2 持分移轉予被告所有，被告實質權利
    為14分之5 。
  (二)被告主張依甲案分割對被告顯失公平，附圖所示甲案部分，
    被告分得之編號C 、D 部分土地，面積狹長，面臨主要幹道
    廣福路，面寬僅約12.6公尺。而原告分得編號A 、B 部分土
    地，面臨廣福路，面寬卻達112 公尺，二者比例顯非二造持
    分之比例，分得土地之價值，被告顯然低於持分比例之價值
    ，有違公平原則。而附圖所示C 、D 部分，目前均設有鐵皮
    工廠之建築物，該建築物納稅義務人即建物所有權大部分均
    屬為原告所有。若該部分歸被告所有，則土地與建物所有權
    不同一人，對社會經濟及對土地使用權益均有妨礙，亦不合
    理。本件系爭土地被告亦提出分割方案，如桃園縣八德地政
    事務所於98年11月13日複丈成果圖乙案附圖所示編號A部分
    面積1541.38 平方公尺歸被告所有，附圖所示編號B 部分面
    積5651.73平方公尺歸原告所有。被告分得A 部分，與原告
    分得B部分，面臨主要幹道廣福路部分，比例相當，雙方分
    得土地價值差距不大，較符公平原則。且A 、B 各部分土地
    均完整，對分得之人均可做較佳土地規劃及使用，亦符社會
    公益。又被告分得A 部分土地，該土地上均為被告所有建築
    ，而原告分得之B 部分土地，其土地上建物大部分亦為原告
    所有，土地及建物同屬一人而免拆屋情形，符合社會經濟及
    公益。
  (三)系爭土地抵押權設定時，義務人及債務人均為當時之所有人
    林炳煌，事後林炳煌將其權利14分之7 分別移轉予被告及原
    告之妻，原告之妻再將其取得持分部分移轉予原告。依民法
    第868 條規定，被告所有之系爭土地抵押權，仍存在於原告
    分得之部分，於法並無不合。
  (四)依農業發展條例第16條第1 項規定，每宗耕地分割後每人所
    有面積未達0.25公頃者，不得分割。系爭土地面積為7206平
    方公尺，林永茂持分3/14，折合面積為1544.14平方公尺（0
    .1544 公頃），未達0.25公頃，依法不得分割。又系爭土地
    雖於89年1月4日農業發展條例修正施行前之共有耕地，依農
    業發展條例第16條第1 項第3 款規定，得為分割單獨所有。
    惟該條款所稱之「分割」，尋繹其修正之本旨，應僅指該條
    例修正施行前共有耕地之共有人間因分割為單獨所有之情形
    者而言，並不涵攝該共有耕地因分割移轉與共有人以外之第
    三人在內。易言之，如將該共有耕地分割與共有人以外之第
    三人，即無該條但書規定之適用，並應受該條規定每宗耕地
    分割後每人所有面積未達0.25公頃之限制（最高法院91年台
    上字第2201號判決參照）。本件系爭土地於89年1 月4 日農
    業發展條例修正施行前之共有人為林丙寅及林炳煌，原告提
    起本件時，共有人為原告及被告，均非原共有人，依前揭法
    律及最高法院判決意旨，本件系爭土地不得分割。並聲明：
    原告之訴駁回。
三、法院之判斷
  (一)原告主張系爭土地為兩造共有，面積及應有部分如土地登記
    謄本所示，兩造未訂有不分割之契約等事實，為被告所不爭
    執，復有原告提出系爭土地之土地登記謄本、系爭土地異動
    索引資料表各1 份在卷可稽（見本院卷原證二、四），應堪
    信為真實。又兩造就系爭土地之分割方法，分別提出甲案及
    乙案之分割方案，顯見兩造就系爭土地之分割無法達成協議
    ，是此部分之事實亦堪認定，合先敘明。
  (二)系爭土地地目為「田」、使用分區為「特定農業區」、使用
    地類別「農牧用地」，有系爭土地之土地登記謄本在卷可查
    ，而據農業發展條例（下稱農發條例）第3 條第11款之規定
    ：「耕地：指依區域計畫法劃定為特定農業區、一般農業區
    、山坡地保育區及森林區之農牧用地。」等語，是系爭土地
    為上開條例所稱之耕地，應無疑義。又每宗耕地分割後每人
    所有面積未達0.25公頃者，不得分割。但有農發條例89年1
    月4 日修正施行前之共有耕地，得分割為單獨所有，農發條
    例第16條第1 項第4 款定有明文，究其立法目的，乃在防止
    耕地細分，妨害土地使用目的。另內政部89年7 月7 日台內
    地字第8909175 號函則載明：「…對於農業發展條例修正前
    已共有之耕地，雖部分共有人於該條例修正後，移轉持分土
    地，致部分共有人已非屬本條例修正前之共有持分土地所有
    權人，惟為不影響原共有人權益並使產權單純化，是以如其
    共有人數維持於該條例修正前共有人數之原則下，似得准予
    依該條例規定辦理分割…」。依此，倘於上開施行日後取得
    土地持份之當事人願意繼續保持共有，則縱採原物分割，因
    其分割後共有土地之筆數仍維持分割前之筆數，並未增加，
    依前開內政部函釋應不在禁止原物分割之列，更無違背農業
    發展條例第16條第2 項後段之立法意旨，自屬可行。經查，
    系爭土地之面積為7,193.11平方公尺，林永茂持分3/14，折
    合面積為1541.38 平方公尺（0.1541公頃），面積未達於上
    開條文所定0.25公頃（2,500 平方公尺）之最小面積分割限
    制，惟系爭土地於89年1 月4 日前即為數人共有之耕地，且
    其中於分割後取得單獨所有土地之原告雖係於98年6 月30日
    因贈與而取得上揭應有部分，然原告取得系爭土地之應有部
    分，乃係其配偶贈與原告，未使系爭土地之共有人數增加，
    且未創設新共有關係，使其產權單純化。則揆之首揭說明，
    本件原告請求將系爭土地為原物分割，核與上開條例第16
    條防止耕地細分之精神無違。再兩造就系爭土地亦未定有不
    得分割之協議，且無法協議分割。從而，原告依前開規定，
    請求本院裁判分割系爭土地，並無不合，應予准許。
  (三)兩造就系爭土地之分割分別提出甲案及乙案之分割方案，並
    各自就他方所提之分割方案為不同意之意思表示。本院依職
    權囑託桃園縣八德地政事務所就兩造所提之分割分案，分別
    繪製附圖一、二之土地複丈成果圖可稽（見桃園縣八德地政
    事務所98年11月26日德地測字第0981002865號函及99年1 月
    12日德地測字第0991000128號函）。是本件應依原告所提之
    甲案或被告所提之乙案分割較適宜？茲分析如下：
  1.按各共有人得隨時請求分割共有物，但因物之使用目的不能
    分割或契約定有不分割之期限者，不在此限；共有物之分割
    ，依共有人協議之方法行之，分割之方法不能協議決定，或
    於協議決定後因消滅時效完成經共有人拒絕履行者，法院得
    因任何共有人之聲請，命為原物分配於各共有人，民法第82
    3 條第1 項、第824 條第1 項、第2 項第1 款分別定有明文
    。次按，分割共有物，以消滅共有關係為目的。法院裁判分
    割共有土地時，除因該土地內部分土地之使用目的不能分割
    （如為道路）或部分共有人仍願維持其共有關係，應就該部
    分土地不予分割或准該部分共有人成立新共有關係外，應將
    土地分配於各共有人單獨所有；共有人因共有物分割之方法
    不能協議決定，而提起請求分割共有物之訴，應由法院依民
    法第824 條命為適當之分配，不受任何共有人主張之拘束，
    即不得以原告所主張分割方法之不當，遽為駁回分割共有物
    之訴之判決，最高法院69年台上字第1831號、49年台上字第
    2569號著有判例可參。
  2.觀諸兩造之分割方案，無論依甲案或乙案之分割方案，原告
    所分得之土地均為L 型，然依甲案分割方案被告所分得之土
    地為狹長型，較不利於整體土地利用，而依乙案分割方案被
    告所分得之土地形狀較為平整、方正，較能發揮使用效益。
    而系爭土地位置，面臨12公尺寬廣福路、7 公尺寬廣福路45
    1 巷及包含廣福路389 巷之既成巷道，衡諸常情，接近12公
    尺寬主要幹道之土地利用價值應較高於接近既成巷道，則如
    依甲案分割方案，僅原告分得土地位置大部分面臨該主要幹
    道廣福路，被告分得土地位置僅小部分面臨主要幹道廣福路
    ，其餘大部分則需通行廣福路389 巷之既成巷道，對於被告
    當有不公平之情形存在，反之，如依乙案之分割方案，則兩
    造分得土地位置面臨主要幹道廣福路之比例相當。此外，本
    院依職權勘驗現場，系爭土地上設有數棟鋼鐵架造鐵皮屋，
    有勘驗筆錄（見本院98年11月13日勘驗筆錄）及理德不動產
    估價師事務所估價報告書（見該報告書第1 頁）在卷可稽，
    且被告辯稱依乙案分割方案被告所分得之土地，其上之建築
    物均為被告所有，而原告所分得之土地，其上建物大部分均
    為原告所有，土地及建物同屬一人，而免拆屋情形等語，復
    為原告所不爭執，則採用乙案可以使得建物及基地同歸一人
    所有，始可發揮不動產之經濟效用。如採原告所提之甲案分
    割，將造成建物與建物所屬之基地分屬於不同人所有，形成
    土地與建物利用之障礙，不符合不動產使用之經濟效益。依
    前所述，採甲案方法分割，雖使原告取得之土地不致因既成
    巷道之阻隔而分成二塊，惟就系爭土地之完整性而言，被告
    所取得之土地成為狹長型土地，且可能必須拆除系爭土地上
    之原有建築物。採乙案方法分割對兩造繼續使用已存在之建
    築物較無影響，雖將導致原告分得之土地因有既成巷道而分
    成二塊土地，但兩塊土地面積仍各有3684.21 、1502.85 平
    方公尺，但與採甲案且地目為田，並無於農用上之困難；與
    採甲案方法分割後由被告分得較不完整之狹長型土地及需拆
    除其上原有建築物之不利益相比較，尚屬輕微。是本院審酌
    系爭土地之現有使用狀況、價值高低、位置及兩造分割後取
    得土地之經濟利益，並考量共有人應有部分所占面積大小等
    情狀，認以採乙案分割方法最為適當、公允。
  (四)又訴訟繫屬中為訴訟標的之法律關係，雖移轉於第三人，於
    訴訟無影響乙節，已如前述。系爭土地於98年8 月11日本件
    繫屬時，受告知人盧淑珍、林喻葳尚非系爭土地之共有人，
    本院審理中，被告將其所有系爭土地應有部分中8526分之82
    6 贈與盧淑珍，將應有部分8526分之196 贈與林喻葳，並於
    99年3 月2 日辦畢所有權移轉登記，既係於訴訟繫屬中將其
    應有部分移轉，於本件訴訟無影響，故乙案分割方案將系爭
    土地原告起訴時被告應有部分14分之3 仍分割予被告所有，
    仍屬適當。
  (五)復按共有物以原物為分配時，如共有人中，有不能按其應有
    部分受分配者，得以金錢補償之；又各共有人對於他共有人
    因分割而得之物，按其應有部分，負與出賣人同一之擔保責
    任，民法第824 條第3 項、第825 條分別定有明文；本件系
    爭土地應依照乙案分割方案進行分割，已如前述，而依該分
    割方案進行分割，將造成兩造所分得土地之價值及其上既有
    道路損失之價值不同，又分得土地價值較高之共有人，應補
    償分得土地價值較低之共有人，揆諸上開說明，分得土地價
    值較高之共有人所提出補償金，自應由其他分得土地價值較
    低之共有人按其減少價值金額受領，而本院依職權命理德不
    動產估價師事務所就系爭土地A 、B 部分之價差、既有道路
    損失之價值為鑑定，該事務所於99年9 月28日以理字第9909
    6 號函檢附鑑定報告書乙份，依該鑑定報告內容所示，被告
    應補償原告3,258,519 元，爰命被告補償原告3,258,519 元
    。
  (六)另按，抵押之不動產如經分割，其抵押權不因此而受影響，
    民法第868 條定有明文。而分別共有土地，部分共有人就應
    有部分設定抵押權者，於辦理共有物分割登記時，該抵押權
    按原應有部分轉載於分割後各宗土地之上。但如先徵得抵押
    權人同意，該抵押權僅轉載於原設定人分割後取得之土地上
    ，亦為土地登記規則第107 條所明定，此係基於抵押權之不
    可分性，避免抵押權人之權利遭受事後不可預期之分割、轉
    讓而受影響。查，本件原告雖另主張將林炳煌於系爭土地所
    設定權利範圍14分之3 、存續期間至127 年1 月22日，擔保
    債權總金額3000萬元之最高限額抵押權，應轉載於被告所分
    得之應有部分，惟抵押權人即被告已表示不同意抵押權轉載
    （見被告98年12月30日民事答辯狀第4 頁），則原告該部分
    之主張，即屬無據，不應准許。
四、末按，分割共有物具有非訟事件性質，兩造就共有物分割方
    法不能達成協議時，固得起訴請求裁判分割，然兩造各自主
    張之分割方法，僅供法院參考，法院依民法第824 條命為適
    當之分配，乃斟酌何種分割方法較能增進共有物之經濟效益
    ，並兼顧兩造利益以為決定，不受任何共有人主張之拘束，
    亦不因何造起訴而有不同，縱法院認原告請求分割共有物為
    有理由，依法決定方法分割，被告應訴並提出不同主張，促
    使法院就如何為適法分割形成積極心證，均為渠等按當時之
    訴訟程度為伸張或防衛權利所必要，如僅因法院准許原告分
    割共有物之請求或採納其分割方案，即命被告負擔全部訴訟
    費用，顯失公允；本院酌量兩造均可因本件分割共有物而獲
    得相同之利益，故以兩造共有人應有部分比例負擔訴訟費用
    方不致失衡。從而，本件訴訟費用之負擔，應依兩造之應有
    部分之比例負擔，始屬妥當。
五、綜上所述，系爭土地依其使用目的並非不能分割，共有人間
    亦無不能分割之約定，然迄今未能協議分割，本院審酌系爭
    土地之現有使用狀況、發揮土地最大經濟效用及整體利用價
    值等一切情狀，認原告本於共有人之資格，起訴請求系爭土
    地予以分割，為有理由，應予准許。爰准分割系爭土地如主
    文第1 項所示，並命被告補償原告如主文第2 項所示之金額
    。
六、本件事證已臻明確，兩造其餘主張，經核與判決基礎不生影
    響，爰不另一一論述，附此敘明。
七、據上論結，本件原告之訴為一部有理由，一部無理由，依民
    事訴訟法第80條之1 ，判決如主文。
中    華    民    國    99    年    11    月    19    日
                  民事第一庭    法  官  陳婉玉
以上正本係照原本作成
如對本判決上訴，須於判決送達後20日內向本院提出上訴狀。如
委任律師提起上訴者，應一併繳納上訴審裁判費。
中    華    民    國    99    年    11    月    19    日
                                書記官  利冠蔚

司法院資訊處製作；財團法人民間司法改革基金會備份。
